【裁判字號】    94,易,2177
【裁判日期】    950216
【裁判案由】    恐嚇等
【裁判全文】
臺灣臺北地方法院刑事判決              94年度易字第2177號
公  訴  人  臺灣臺北地方法院檢察署檢察官
被      告  乙○○
選任辯護人  陳培芬律師
上列被告因恐嚇等案件，經檢察官提起公訴（九十四年度偵字第
一七九三一號），因被告於準備程序中就被訴事實為有罪之陳述
，經本院告知簡式審判程序意旨，並聽取公訴人、被告及辯護人
之意見後，本院合議庭裁定改由受命法官獨任依簡式審判程序審
理，並判決如下：
    主  文
乙○○連續意圖為自己不法之所有，以恐嚇使人將本人之物交付
，未遂，處有期徒刑肆月，如易科罰金以佰元折算壹日，緩刑
年。又連續以加害生命、身體之事，恐嚇他人致生危害於安全
，處拘役肆拾日，如易科罰金以佰元折算壹日，緩刑年。
    事  實
一、乙○○與甲○○原係朋友關係，緣乙○○於民國九十四年五
    月間，因多次接到不明人士之騷擾電話，懷疑係甲○○所為
    ，竟因此心生不滿，基於意圖為自己不法所有之概括犯意，
    先於九十四年五月二十六日，在台南市某處以其使用之00
    00000000號行動電話，發送「想看看匯多少錢到我
    台銀帳號不然會有人跟妳聯絡把妳這樣對我他也會加倍的還
    妳」之簡訊文字，至甲○○使用之0000000000號
    行動電話，以此內容恐嚇甲○○交付財物，致使甲○○心生
    恐懼。後於九十四年五月二十七日，乙○○又承前恐嚇取財
    之犯意，至甲○○之堂哥陳冠宇位於臺南市○○路○段二四
    七巷九號之住處，要求陳冠宇向甲○○轉述：「拿一百萬給
    我，我就算了，不然要對你不利。」等恫嚇言語，陳冠宇隨
    即於當日晚間八時許告知人在台北之甲○○，而使甲○○心
    生畏懼，惟甲○○並未交付財物，乙○○遂未得逞。
二、乙○○因見恐嚇取財未果，遂心生不滿，另行基於恐嚇危害
    他人安全之概括犯意，先後於九十四年五月二十九日及同年
    六月二十七日，在台南市某處以其使用之前述行動電話，發
    送「幹你娘，很多兄弟等你人渣」、「殺…」、「報警呀」
    、「小心，我什麼事都了解，只有絡（給之誤寫）妳臉，不
    要臉，妳會死的很難看」等簡訊，至甲○○使用之前述行動
    電話，以此加害生命、身體之恫嚇言詞，致使甲○○心生恐
    懼。乙○○並承前恐嚇犯意，於九十四年七月四日下午二時
    許，在台南市某處以其使用之上開電話，撥打至甲○○位於
    臺北市○○○路○段一０九號六樓之辦公室，要求甲○○道
    歉，並對甲○○恫稱：「若不道歉，就要你死得很難看」等
    語，致使甲○○心生畏懼，致生危害於安全。
三、案經甲○○訴由臺北縣政府警察局新店分局報告臺灣臺北地
    方法院檢察署檢察官偵查後起訴，復經本院合議庭裁定以簡
    式審判程序審理。
    理  由
一、上述連續恐嚇取財及連續恐嚇危害安全之事實，業據被告乙
    ○○於偵訊及本院審理時坦承不諱，核與證人即告訴人甲○
    ○、證人陳冠宇分別於警、偵訊時證述之情節相符（偵查卷
    第四至九、十五至十七、三四至三六頁）；且有甲○○使用
    之手機內所存簡訊之翻拍照片共九張，以及被告使用之00
    00000000號行動電話通聯紀錄一份附卷為憑（偵查
    卷第二一至二二、二九、三八至四三頁）。此外，並有甲○
    ○辦公室之電話錄音帶一卷扣案可資佐證，足見被告前開出
    於任意性之自白，確與事實相符，應堪採信。是本件事證明
    確，被告犯行堪以認定，應予依法論科。
二、核被告乙○○所為，係犯刑法第三百四十六條第三項、第一
    項之恐嚇取財未遂罪及同法第三百零五條之恐嚇危害安全罪
    。被告先後二次之恐嚇取財未遂犯行，以及先後三次之恐嚇
    危害安全犯行，各係在緊接之時間內，以相同之手法，觸犯
    構成要件相同之罪名，顯係基於概括犯意反覆為之，應依刑
    法第五十六條之規定，各以一恐嚇取財未遂、恐嚇危害安全
    罪論，並均依法加重其刑。再被告雖已著手實施恐嚇取財之
    行為，但因甲○○並未交付財物，致未得逞，應屬未遂，爰
    依刑法第二十六條前段之規定，按既遂犯之刑減輕之，並依
    法先加而後減之。再被告係因恐嚇取財未果後，方心生不滿
    起意恐嚇甲○○之生命、身體安全，故其所犯上述二罪，犯
    意個別，行為互殊，應予分論併罰。爰審酌被告並無任何前
    科，有台灣高等法院被告前案紀錄表一份在卷可查，足見其
    素行尚稱良好，又被告係因遭到不明人士騷擾，懷疑係甲○
    ○所為，方犯下本件罪行，至其恐嚇之次數雖非少數，但其
    恐嚇之對象僅只一人，且其犯罪之手段並未具有強烈之暴力
    性，以及被告於犯罪後坦承犯行，深表悔意，態度可稱良好
    等一切情狀，分別量處如主文所示之刑，並諭知易科罰金之
    折算標準。末查，被告前未曾受有期徒刑以上刑之宣告，已
    如前述，其因一時失慮，偶罹刑典，且於犯罪後坦承犯行，
    向被害人道歉，故被害人甲○○於第三次警詢時，已表示願
    意原諒被告，並於本院審理過程中具狀表示希望能寬恕被告
    等語，有警詢筆錄及陳報狀各一份在卷可參（偵查卷第十頁
    ），而公訴人於本院審理程序時，亦當庭表示可予被告緩刑
    三年之宣告，有審理筆錄一份附卷為憑；足見被告就其犯行
    確已深具悔意，並獲得被害人之諒解，故被告經此偵、審程
    序後，當能知所警惕而無再犯之虞，本院認為前所宣告之刑
    ，以暫不執行為適當，乃依刑法第七十四條第一款之規定，
    併予宣告緩刑三年，以啟自新。
據上論斷，應依刑事訴訟法第二百七十三條之一第一項、第二百
九十九條第一項前段，刑法第五十六條、第三百四十六條第一項
、第三項、第三百零五條、第二十六條前段、第四十一條第一項
前段、第七十四條第一款，罰金罰鍰提高標準條例第一條前段、
第二條，判決如主文。
本案經檢察官孟令士到庭執行職務。
中    華    民    國    95    年    2     月    16    日
                  刑事第三庭    法  官  游士珺
上正本證明與原本無異。
如不服本判決，應於判決送達後10日內向本院提出上訴狀（應抄
附繕本）。告訴人或被害人如對於本判決不服者，應具備理由請
求檢察官上訴，其上訴期間之計算係以檢察官收受判決正本之日
期為準。
                                書記官  林素霜
中    華    民    國    95    年    2     月    17    日
附錄本案論罪科刑法條全文
中華民國刑法第346條
意圖為自己或第三人不法之所有，以恐嚇使人將本人或第三人之
物交付者，處6月以上5年以下有期徒刑，得併科1千元以下罰金
。
以前項方法得財產上不法之利益，或使第三人得之者，亦同。
前二項之未遂犯罰之。
中華民國刑法第305條
以加害生命、身體、自由、名譽、財產之事，恐嚇他人致生危害
於安全者，處 2 年以下有期徒刑、拘役或 300 元以下罰金。


司法院資訊處製作；財團法人民間司法改革基金會備份。
